臺灣臺中地方法院刑事判決　　　　　　 96年度訴字第1328號
公　訴　人　臺灣臺中地方法院檢察署檢察官
被　　　告　乙○○
上列被告因偽造文書案件，經檢察官提起公訴（95年度偵字第27
875號），嗣被告於準備程序中就被訴事實為有罪之陳述後，經
本院合議庭裁定認為宜由受命法官獨任行簡式審判程序審理，判
決如下：
    主  文
乙○○共同行使偽造私文書，足以生損害於他人，處有期徒刑陸
月，如易科罰金，以新臺幣壹仟元折算壹日。
郵政國內匯款單郵局存查聯匯款人欄偽造之「甲○○」署押壹枚
、扣案變造之「甲○○」汽車駕駛執照上乙○○之照片、偽造之
郵政國內匯款執據匯款人收執聯、領款收據各壹張、NOKIA廠牌
手機貳支，均沒收。
    犯罪事實
一、乙○○積欠真實姓名、年籍不詳，綽號「阿明」之成年男子
    債務，無力償還，竟受綽號「阿明」之人及真實姓名、年籍
    不詳，綽號「王董」之成年男子委託，代為辦理不明款項之
    匯款作業，且為避免查緝，乙○○與綽號「阿明」、「王董
    」之人共同基於行使偽造特種文書之犯意聯絡，於民國95年
    11 月初某日，在臺中市○○路與健行路口，由乙○○交付
    其所有之相片1張予綽號「阿明」之人，由綽號「阿明」、
    「王董」之人在不詳地點，將乙○○前開照片換貼在甲○○
    所有之汽車駕駛執照，變造完成後，再由綽號「阿明」之人
    交予乙○○使用。乙○○與綽號「阿明」、「王董」之人共
    同基於行使偽造私文書之犯意聯絡，於95年11月21日下午4
    時31分許，乙○○受綽號「阿明」、「王董」之人委託代為
    匯款新臺幣（下同）52萬8000元，乃至位在臺中市○○區○
    ○路4段536號之文心郵局，偽以「甲○○」之名義，在郵政
    國內匯款單（一式二份，分別為郵局存查聯、匯款人收執聯
    ）匯款人欄偽造「甲○○」之署押各1枚、及在領款收據受
    領人欄偽造「甲○○」之署押1枚，而偽造具有私文書性質
    之郵政國內匯款執據、領款收據後，連同上開變造「甲○○
    」之汽車駕駛執照，持以向不知情之郵局人員辦理匯款作業
    而行使之，將40萬8千元匯入簡文欽（另案偵查中）所申辦
    之蘆洲空大郵局，局號244116號，帳號0000 000存款帳戶內
    ，足以生損害於甲○○以及郵局對於匯款作業管理之正確性
    。嗣於95年11月21日下午5時50分許，為警當場查獲，並扣
    得前揭變造「甲○○」之汽車駕駛執照、偽造之郵政匯款執
    據匯款人收執聯及領款收據各1張、NOKIA廠牌手機2支。
二、案經臺中市警察局第五分局報告臺灣臺中地方法院檢察署檢
    察官偵查起訴。
    理  由
一、上開犯罪事實業據被告乙○○於本院審理時坦承不諱，並有
    扣案變照之「甲○○」汽車駕駛執照、偽造之「甲○○」郵
    政國內匯款執據匯款人收執聯、領款收據各1張、NOKIA廠牌
    手機2支（含電話號碼為0000000000、0000000000號SIM卡各
    1張 ）可稽，及卷附之簡文欽所申辦之蘆洲空大郵局，局號
    244116號，帳號0000000存款帳戶之最近交易資料、開戶資
    料各乙份可參，足見被告乙○○之自白確與事實相符，是本
    件事實明確，被告犯行堪以認定，應予依法論科。
二、核被告乙○○所為，係犯刑法第216條、第212條之行使變造
    特種文書罪、刑法第216條、第210條之行使偽造私文書罪。
    被告乙○○偽造署押為偽造私文書之階段行為，其偽造私文
    書、變造特種文書之低度行為復為行使之高度行為所吸收，
    均不另論罪。被告與綽號「阿明」、「王董」之成年男子3
    人間，就上開犯行，有犯意聯絡及行為分擔，為共同正犯。
    被告以一行為觸犯上開行使變造特種文書及行使偽造私文書
    罪，為想像競合犯，應依刑法第55條之規定從重論以行使偽
    造私文書罪。爰審酌被告冒用他人身分，為他人處理大額不
    明款項，縱其所為係為償還所欠債務，亦非可取，然於本院
    審理中坦白承認犯行，犯後態度良好，且並未曾受有有期徒
    刑以上之罪，並無前科紀錄，素行良好，有臺灣高等法院被
    告前案紀錄表乙份在卷可參等一切情狀，量處如主文所示之
    刑，並諭知易科罰金之折算標準，以示懲儆。
三、被告偽造前開郵政國內匯款單郵局存查聯，雖為被告犯罪所
    用之物，然因業經被告行使而交付郵局存查，非被告所有之
    物，然其上匯款人欄偽造之「甲○○」署押1枚，應依刑法
    第219條之規定沒收。扣案之被告所偽造之「甲○○」郵政
    國內匯款執據匯款人收執聯、領款收據、變造之「甲○○」
    汽車駕駛執照上被告之照片各1張，為被告所有，供被告犯
    罪所用之物，扣案之NOKIA廠牌手機2支，則為共犯綽號「阿
    明」之人所有，供被告等犯罪所用之物，業據被告於本院審
    理時陳明在卷，應依刑法第38條第1項第2款之規定沒收。至
    扣案之電話號碼0000000000、0000000000SIM卡各1張，依我
    國行動電話業者所製作之定型化電信門號契約書，均係約定
    SIM卡之所有權仍歸屬於電信公司所有，並非被告所有之物
    ，又非屬違禁物；又變造之「甲○○」汽車駕駛執照1張，
    雖係供被告犯罪所用之物，然非被告所有，是就此部分本院
    均無從予以宣告沒收，併此敘明。
據上論斷，應依刑事訴訟法第273條之1第1項、第299條第1項前
段，刑法第28條、第216條、第210條、第212條、第55條、第41
條第1項前段、第219條、第38條第1項第2款，刑法施行法第1條
之1，罰金罰鍰提高標準條例第2條，判決如主文。
中　　華　　民　　國　　96　　年　　5 　　月　　25　　日
　　　　　　　　        臺灣臺中地方法院刑事第五庭
                                法　官　劉麗瑛
以上正本證明與原本無異。
如不服本判決，應於判決送達後10日內，向本院提出上訴狀。
　　　　　　　　　　　　　　　　書記官　王玟
中　　華　　民　　國　　96　　年　　5 　　月　　25　　日
附錄論罪科刑法條
刑法第210條：
偽造、變造私文書，足以生損害於公眾或他人者，處五年以下有
期徒刑。
刑法第212條：
偽造、變造護照、旅券、免許證、特許證及關於品行、能力服務
或其他相類之證書、介紹書，足以生損害於公眾或他人者，處一
年以下有期徒刑、拘役或三百元以下罰金。
刑法第216條：
行使第二百十條至第二百十五條之文書者，依偽造、變造文書或
登載不實事項或使登載不實事項之規定處斷。
